【裁判字號】    98,再易,26
【裁判日期】    980715
【裁判案由】    退還履約保證金
【裁判全文】
臺灣高等法院民事裁定                  98年度再易字第26號
再審原告    甲○○○
訴訟代理人  庚○○
再審被告    戊○○
            丁○○
            丙○○
            乙○○
共      同
送達代收人  己○○
上列當事人間請求退還履約保證金事件，再審原告對於中華民國
98年1月20日本院97年度上易字第551號確定判決提起再審之訴，
本院裁定如下：
    主  文
再審之訴駁回。
再審訴訟費用由再審原告負擔。
    理  由
一、按再審之訴，應於30日之不變期間內提起。前項期間，自判
    決確定時起算，判決於送達前確定者，自送達時起算；又再
    審之訴，應以訴狀表明再審理由及關於再審理由並遵守不變
    期間之證據，提出於管轄法院為之，民事訴訟法第500條第1
    項、第2項前段、第501條第1項第4款分別定有明文。又再審
    之訴，雖非不得補提其他再審事由，惟如可據以獨立提起另
    一再審之訴者，則兩者之再審理由既不相同，所應遵守之不
    變期間自應分別計算（最高法院72年台聲字第392號判例、
    71年度台聲字第92號裁定意旨參照）；另提起再審之訴，應
    表明再審理由，此為必須具備之程式，所謂表明再審理由，
    必須指明確定判決有如何合於法定再審事由之具體情事始為
    相當，倘僅泛言有何條款之再審事由，而無具體情事者，仍
    難謂已合法表明再審事由，既未合法表明再審事由，即為無
    再審之事由，性質上無庸命其補正（最高法院61年台再字第
    137號判例意旨參照）。
二、本院97年度上易字第551號判決（下稱原確定判決）係不得
    上訴第三審之事件，雖然於民國（下同）98年1月20日宣示
    判決時即告確定，但依民事訴訟法第500條第2項前段規定，
    提起再審之訴之30日不變期間應自送達判決時起算。因本院
    原確定判決係於同年1月24日送達再審原告，有送達證書1份
    附卷可按（見原確定判決卷第100頁），另因再審原告係居
    住於台北縣，依民事訴訟法第162條第1項規定及法院訴訟當
    事人在途期間標準，應扣除在途期間2日，故再審原告提起
    再審之訴之30日不變期間係自該判決送達予再審原告之翌日
    即98年1月25日起算，迄98年2月25日屆滿。
三、經查：
    (一)本件再審原告於98年2月24日以再審聲請補陳狀，向本院
      提起本件再審之訴，主張原確定判決有民事訴訟法第496
      條第1項第1款、第2款、第10款、第13款及第497條之再審
      事由（此部分另以判決駁回之），惟其嗣後於98年4月1日
      、4月3日再分別具狀補充原確定判決有同法條第1項第8款
      、第9款及第11款之再審事由，均已逾30日之不變期間，
      且上開書狀均僅記載得依上開規定對原確定判決提起再審
      之訴，並未表明符合該等規定之再審理由，有其於98年4
      月1日寄達本院未記載名稱之書狀，以及於98年4月3日寄
      達本院之再審呈報狀各1份存卷可參（見本院卷第46頁、
      第50頁）。
    (二)雖再審原告主張其於98年2月24日之「再審聲請補陳狀」
      內已提出民事訴訟法第496條第8款、第9款及第11款等規
      定，僅是理由尚未寫上云云。經核閱其前開書狀，除均未
      記載原確定判決有符合民事訴訟法第496條第8款、第9款
      及第11款等再審條款外，亦未指明原確定判決有如何合於
      法定再審事由之具體情事，有其前開再審聲請補陳狀1份
      在卷可按（見本院卷第13頁至第18頁）。揆諸前開說明，
      再審原告此部分再審之訴為不合法，應予駁回。
四、據上論結，本件再審之訴為不合法，依民事訴訟法第502條
    第1項、第95條、第78條，裁定如主文。
中    華    民    國    98    年    7     月    15    日
                    民事第十四庭
                        審判長法  官  張  蘭
                              法  官  鄭純惠
                              法  官  邱瑞祥
正本係照原本作成。
不得抗告。
中    華    民    國    98    年    7     月    15    日
                              書記官  明祖星


司法院資訊處製作；財團法人民間司法改革基金會備份。
